【裁判字號】    97,抗,521
【裁判日期】    971201
【裁判案由】    聲請再審
【裁判全文】
臺灣高等法院高雄分院刑事裁定           97年度抗字第521號
抗   告   人
即再審聲請人  甲○○
上列抗告人因違反毒品危害防制條例案件，聲請再審，不服臺灣
高雄地方法院中華民國97年10月2 日裁定（97年度聲再字第21號
），提起抗告，本院裁定如下：
    主  文
抗告駁回。
    理  由
一、本件抗告意旨略以：抗告人確實未收到任何出庭通知單、起
    訴書或判決書，直到民國97年5 月7 日員警至抗告人工作地
    點拘提抗告人時，抗告人方知自己有案在身。抗告人遭羈押
    5 天後，於97年5 月12日開庭釋放前，確實有數度請求庭上
    採集毛髮再驗，如今為何變成抗告人捨棄再驗調查之說詞？
    為此提起抗告，請求撤銷原裁定，恩准抗告人毛髮再驗，以
    利抗告人洗雪冤情云云。
二、經查：
  (一)抗告人前因違反毒品危害防制條例案件，經原審法院以民國
    97年度訴字第434 號判處施用第一級毒品部分有期徒刑1 年
    ，施用第二級毒品部分有期徒刑6 月，定應執行刑有期徒刑
    1 年4 月確定等情，業經原審調取上開卷宗核閱無訛。又依
    據該確定判決理由所載，抗告人於上開案件準備程序當庭表
    示認罪，而經原審法院裁定以簡式審判程序加以審理，且其
    為警查獲所採集之尿液檢體，經送檢驗結果，分呈嗎啡陽性
    反應及甲基安非他命陽性反應，有正修科技大學超微量研究
    科技中心96年10月18日出具之報告編號R00-0000-000號檢驗
    報告暨高雄市政府警察局鼓山分局列管毒品人口尿液檢體採
    集送驗紀錄表各1 件在卷可稽。足見抗告人上開自白核與事
    實相符，應可採信。抗告人所指「有請求庭上採集毛髮再驗
    」，係質疑原確定判決對於證據調查取捨之評價，此部分並
    非屬於原判決有何漏未斟酌證據，及該證據如何足以影響判
    決結果，此與聲請再審之理由有違。且此部分調查之聲請，
    抗告人於原審法院97年5 月12日審判程序中業已捨棄聲請調
    查，業經原裁定載述甚明，抗告人對此應有所誤會，併此敘
    明。
  (二)至於抗告人另以其從未收受過任何開庭通知單、起訴書、判
    決書，直至97年5 月7 日員警至其工作地點拘提抗告人時，
    抗告人方知有案在身，實屬違反正當程序云云。惟此為上開
    文書是否已合法送達而確定及是否另行聲請回復原狀之問題
    ，亦經原裁定論述甚明，尚非得依聲請再審解決之途徑，附
    此敘明。
  (三)綜上所述，抗告人所執聲請再審之理由，核與刑事訴訟法第
    420 條規定無一相符，原裁定認抗告人再審之聲請，為無理
    由，依刑事訴訟法第434 條第1 項規定裁定駁回其再審之聲
    請，經核並無不合。抗告人提起抗告，仍執前詞，指摘原裁
    定不當，為無理由，應予駁回。
四、據上論結，應依刑事訴訟法第412 條，裁定如主文。
中    華    民    國    97    年    12    月    1     日
                  刑事第九庭    審判長法  官  莊秋桃
                                      法  官  范惠瑩
                                      法  官  裕斗
以上正本證明與原本無異。
如不服本裁定應於送達後5 日內向本院提出抗告狀。
中    華    民    國    97    年    12    月    1     日
                                      書記官  張宗芳


司法院資訊處製作；財團法人民間司法改革基金會備份。
